臺灣高等法院臺中分院刑事判決　　　　94年度上易字第1332號
上　訴　人　臺灣彰化地方法院檢察署檢察官
被　　　告　甲○○
上列上訴人因被告竊盜案件，不服臺灣彰化地方法院94年度易字
第929號中華民國94年8月30日第一審判決（起訴案號：臺灣彰化
地方法院檢察署94年度偵字第4868號，移送併辦案號：94年度偵
字第5690號），提起上訴，及檢察官移送本院併辦（臺灣彰化地
方法院檢察署94年度偵字第6948、7263、7553、9011號），本院
判決如下：
    主  文
原判決撤銷。
甲○○連續竊盜，處有期徒刑拾月。
    事  實
一、甲○○於民國93年間犯竊盜罪，經臺灣彰化地方法院員林簡
    易庭判處拘役三十日，於93年10月19日易科罰金執行完畢，
    仍不知悔改，復意圖為自己不法所有，基於概括犯意，於下
    述時地，竊取他人之財物：
  (一)於94年5月14日下午1時55分許，前往彰化縣員林鎮○○路45
    0號己○○所經營之公元珠寶銀樓內，佯稱欲購買金飾並試
    戴，趁己○○及其丈夫與其之他客人交談未注意之際，竊取
    「愛戀金飾5K1型」黃金項鍊1條，得手後迅速騎乘車號
    KTI-345號重型機車逃逸，並將所竊得之金飾變賣得款新台
    幣（下同）2300元。嗣經警調閱金飾店監視錄影器畫面，並
    根據金飾店內目睹甲○○行竊之客人所記下之車牌號碼，於
    94年5月21日循線查獲上情。
  (二)於94年7月20日下午4時10分許，在彰化縣員林鎮○○街320
    號IN HOUFT服飾店內，趁庚○○於該服飾店內之試衣間試穿
    衣服不注意之際，竊取庚○○所有置於該服飾店內沙發上之
    皮包1只（內有提款卡、現金卡及信用卡各1張、行動電話1
    支、及現金5500元），得手後當場為庚○○之姐劉秀華發現
    ，報警查獲。
  (三)於94年7月14日下午9時30分許，在彰化縣員林鎮○○街6號
    屈臣氏商店內奇士美化妝品專櫃，利用該店店員丁○○結帳
    之際，竊取其置於店內之手提包1只（內有邱依成機車行照1
    張、現金6200元），得手後將現金花用殆盡，將皮包丟棄於
    彰化縣溪湖鎮○○路平安橋大排水溝內。於94年7月20日為
    警循線查獲。
  (四)於94年7月26日下午9時許，在彰化縣員林鎮○○街12之1號
    花花屋日本精品店內，乘該店負責人王銀姿不注意之際，竊
    取其置於櫃台抽屜內之現金12000元，得手後花用殆盡。嗣
    經王銀姿報警，於94年7月30日為警循線查獲上情。
  (五)於94年8月12日下午5時15分許，在彰化縣溪湖鎮○○路237
    號聯強手機店內，乘該店店長乙○○不注意之際，竊取櫃台
    內之現金8500元得手（事後已返還6000元）。經警依該店監
    視器錄影，於94年8月17日查獲。
  (六)於94年10月20日下午3時39分許，在彰化縣溪湖鎮○○路○
    段745號全家便利商店內，竊取戊○○所有之皮包1個（內有
    現金25000元、信用卡5張、第一銀行、郵局、彰化銀行提款
    卡3張、駕照、健保卡各1張、手機1支），得手後將現金花
    用殆盡，皮包內之其他物品則丟棄於彰化縣溪湖鎮○○路平
    安橋下之排水溝。於94年10月28日下午8時許為警循線查獲
    。
二、案經彰化縣警察局員林分局報請臺灣彰化地方法院檢察署檢
    察官偵查聲請簡易判決處刑，由臺灣彰化地方法院改依通常
    程序審理；彰化縣警察局員林分局報請臺灣彰化地方法院檢
    察署移送臺灣彰化地方法院併案審理；彰化縣警察局員林分
    局、彰化縣警察局溪湖分局報請臺灣彰化地方法院檢察署移
    送本院併案審理。
    理  由
一、訊據被告甲○○於本院審理中，對於上開事實坦承不諱，核
    與被害人己○○、庚○○、丁○○、王銀姿、乙○○、戊○○於警詢時之指述，及證人劉秀華於警詢中證述之情節相符
    。並有監視器翻拍照片18張、報案三聯單1份、車籍作業系
    統—查詢認可資料1紙、贓物認領保管單1紙附卷，可資佐證
    。本件事證明確，被告犯行堪以認定，應予依法論科。
二、核被告所為，係犯刑法第320第1項之竊盜罪。其多次竊盜犯
    行，時間緊接，犯罪手法及構成要件均相同，顯係基於概括
    犯意反覆為之，應依連續犯之規定論以一罪，並加重其刑。
    起訴書雖未敘及事實欄一、(二)至(六)之犯行，惟此部分與已起
    訴部分，有連續犯裁判上一罪之關係，為起訴效力所及，並
    經檢察官先後移送原審及本院併案審理，本院自應併予審理
    。原審以被告罪證明確，予以論罪科刑，固非無見。惟查原
    判決未及審酌事實欄一、(三)至(六)部分之犯行，尚有未合，檢
    察官上訴指摘原判決不當，為有理由，應予撤銷改判。經查
    被告於93年間犯竊盜罪，經臺灣彰化地方法院員林簡易庭判
    處拘役三十日，於93年10月19日易科罰金執行完畢，有臺灣
    高等法院被告全國前案紀錄表在卷可稽，爰審酌被告仍不知
    悔改，一再犯罪，及其犯罪之動機、目的、手段，犯罪所生
    之損害，及犯罪後態度等一情狀，量處如主文第二項所示之
    刑。
據上論結，應依刑事訴訟法第369條第1項前段、第364條、第299
條第1項前段，刑法第56條、第320條第1項，罰金罰鍰提高標準
條例第1條前段，判決如主文。
本案經檢察官丙○○到庭執行職務。
中　　華　　民　　國　　94　　年　　12　　月　　22　　日
               刑事第五庭  審判長法　官　袁　從　楨
                                 法　官　姚　勳　昌
                                 法　官　郭　同　奇
上列正本證明與原本無異。
不得上訴。
                                 書記官　陳　玫　伶
中　　華　　民　　國　　94　　年　　12　　月　　23　　日
附錄論罪科刑法條
刑法第320條
意圖為自己或第三人不法之所有，而竊取他人之動產者，為竊盜
罪，處五年以下有期徒刑、拘役或五百元以下罰金。
意圖為自己或第三人不法之利益，而竊佔他人之不動產者，依前
項之規定處斷。
前二項之未遂犯罰之。
　　　　　　　　　　　　　　　　　　　　　　　　　　　Ｆ
